臺灣高雄地方法院民事裁定
110年度消債職聲免字第136號
聲　請　人　陳芸家0000000000000000000000
　　　　　　　　　　000000000000000000000000000000000000
00000000000000000000000000000000000000000000000000
代　理　人　吳臺雄律師
相對人即債　國泰世華商業銀行股份有限公司
權人　　　　　　　　000000000000000000000000000000000000
法定代理人　郭明鑑　00000000
代　理　人　廖士驊　000000000000000000000000000000000000
相對人即債　聯邦商業銀行股份有限公司
權人　　　　　　　　000000000000000000000000000000000000
0000000000000000000000000000000000000000000000000000000
法定代理人　李憲章　00000000
代　理　人　陳俊嘉　00000000000000000000000000000000000
相對人即債　花旗(台灣)商業銀行股份有限公司
權人　　　　　　　　000000000000000000000000000000000000
0000000000000000000000000000000000000000000000000000000
法定代理人　莫兆鴻　00000000
代　理　人　陳正欽　00000000000000000000000000000000000
　　　　　　　　　　000000000000000000000000
　　　　　　　　　　00000000
相對人即債　永豐商業銀行股份有限公司
權人　　　　　　　　000000000000000000000000000000000000
法定代理人　陳嘉賢　00000000
代　理　人　呂亮毅　00000000000000000000000000000000000
相對人即債　元大商業銀行股份有限公司
權人　　　　　　　　000000000000000000000000000000000000
00000000000000000000000000000000000000000000000000000000
法定代理人　翁健　　00000000
代　理　人　黃勝豐　00000000000000000000000000000000000
相對人即債　滙豐（台灣）商業銀行股份有限公司
權人　　　　　　　　00000000000000000000000000000000000
法定代理人　麥康裕　00000000
　　　　　　　　　　000000000000000000000000
　　　　　　　　　　000000000000000000000000000
相對人即債　台北富邦商業銀行股份有限公司
權人　　　　　　　　000000000000000000000000000000000000
法定代理人　程耀輝　00000000
　　　　　　　　　　000000000000000000000000
　　　　　　　　　　00000000000000000000000000000000000
相對人即債　台新資產管理股份有限公司
權人　　　　　　　　00000000000000000000000000000000000
法定代理人　吳統雄　00000000
　　　　　　　　　　000000000000000000000000
　　　　　　　　　　000000000000000000000000000000000000
相對人即債　馨琳揚企管顧問有限公司
權人　　　　　　　　00000000000000000000000000000000000
0000000000000000000000000000000000000000000000000000000
法定代理人　唐明良　00000000
　　　　　　　　　　000000000000000000000000
　　　　　　　　　　00000000000000000000000000000000000
相對人即債　滙誠第一資產管理股份有限公司
權人　　　　　　　　000000000000000000000000000000000000
法定代理人　莊仲沼　00000000
　　　　　　　　　　000000000000000000000000
　　　　　　　　　　00000000
上列聲請人即債務人因消費者債務清理事件聲請免責，本院裁定
如下：
    主  文
聲請人即債務人陳芸家(原名：陳彥融、陳曉雯)不予免責。
    理  由
一、本案基礎事實
　　查聲請人即債務人前與債權人達成協商，其後因不可歸責於
    己之由毀諾，而於民國109年10月1日聲請更生，經本院以10
    8年度消債更字第358號裁定自108年12月18日下午4時開始更
    生程序，嗣因更生方案未經可決及認可，而於109年10月20
    日轉清算程序，經本院以109年度消債清字第265號裁定自10
    9年11月10日下午4時開始清算程序，嗣因財產不敷清償相關
    債務及費用，本院乃於110年5月26日以109年度司執消債清
    字第194號裁定終結清算程序確定，而普通債權人未同意免
    責。
二、本件經本院裁定終結清算程序確定，依消費者債務清理條例
    第132條、第133條、第134條之規定，本院應就聲請人是否
    應予免責（即無前開條例第133條、第134條規定之要件）進
    行審理，茲說明如下：
　㈠消債條例第133條前段
　1.本院裁定開始清算程序後，聲請人之財產及所得
　　⑴聲請人的財產
　　　查聲請人名下無財產，亦未領取社會補助、津貼等情，有
      稅務電子閘門財產所得調件明細表、低收入戶/中低收入
      戶/中低老年人生活津貼管理/身障者生活補助/單親家庭
      子女生活教育補助表、勞動部勞工保險局函、高雄市政府
      都市發展局函、勞動部勞動力發展署高屏澎東分署函在卷
      可資認定（見院卷第7-17頁、第28頁、第27頁、第31頁）
      。
　　⑵聲請人之所得
　　　查自108年1月2日起迄今，聲請人為高雄市政府社會局以
      工代賑扶助人員等情，為聲請人所不爭執，且有聲請人所
      提之金融帳號交易明細、高雄市政府社會局函暨提供之代
      賑金領取明細在卷可佐（見院卷第47-54頁、第37-78頁）
      。又依前開代賑金領取明細所載，自109年11月10日開始
      清算程序起至前開代賑金領取明細所載最後月份110年7月
      止，以月為單位計算，聲請人所得（每月領取代賑金、年
      終工作獎金）總額為300944元（見院卷第62頁計算表）。
　2.本院裁定開始清算程序後，聲請人之支出
　　⑴依衛福部社會司公告109、110年度高雄市最低生活費為130
      99元、13341元，依消債條例第64條之2第1項、第2項之規
      定，聲請人、受扶養者之最低生活費用應以前開高雄市每
      月最低生活費用金額1.2倍計算即15719元、16009元做為
      計算基準數額。
　　⑵聲請人主張：我已離婚，租屋與女兒同住，無扶養費支出
      等語，並提出租賃契約書為佐（見院卷第55-58頁、第60-
      61頁）。參酌前開說明，聲請人之最低生活費即以前述金
      額15719元、16009元為計算基準。因此，自109年11月10
      日開始清算程序起至前開代賑金領取明細所載最後月份11
      0年7月止，以月為單位計算，聲請人支出最低生活費總額
      為159510元（見院卷第62頁計算表）。
　3.本院裁定開始清算程序後，聲請人之所得餘額
　　依據上開證據，聲請人前開所得總額扣除個人最低生活費總
    額後，尚有餘額141434元（見院卷第62頁計算表）。
　㈡消債條例第133條後段
　　聲請人於聲請清算前2年期間，可處分所得總額每月24382元
    ，扣除個人必要生活費15719元後，尚有餘額8663元等情為
    聲請人所不爭執（見院卷第60頁），亦為本院108年度消債
    更字第358號裁定認定在案，則聲請人於聲請清算前2年期間
    所得餘額為207912元（計算式：8663×24=207912）；又普通
    債權人於清算程序中受償總額132593元乙節，亦有109年度
    司執消債清字第194號裁定、債權表、金額分配表、分配結
    果彙總表、債權人受償金額彙總表在卷可參（見院卷第2頁
    、司執消債清字卷第109-110頁、第149-151頁）。可認聲請
    人於本院裁定開始清算程序後，其所得總額扣除個人最低生
    活費總額後仍有餘額，且普通債權人受分配總額低於聲請清
    算前2年期間之可處分所得餘額，應已符合消債條例第133條
    所規定不免責事由。
  ㈢消債條例第134條部分
　　查聲請人無出國紀錄，此有入出境查詢表在卷可參（見院卷
    第6頁）；又本院復查無聲請人有消債條例第134條所列其他
    各款應不免責事由，且債權人亦未提出聲請人有何符合消債
    條例第134條各款所規定之事證供本院參酌，故應認聲請人
    並無消債條例第134條所定不免責事由之存在。
三、綜上所述，債務人既有消債條例第133 條不應免責之事由，
    復未經普通債權人全體同意其免責，揆諸首揭規定，本件聲
    請人應不免責，爰裁定如主文。
四、另債務人因消債條例第133 條之情形，受不免責之裁定確定
    後，繼續清償達該條規定之數額，且各普通債權人受償額均
    達其應受分配額時，依消債條例第141 條之規定，債務人得
    再聲請法院裁定免責。又法院為不免責之裁定確定後，債務
    人繼續清償債務，而各普通債權人受償額均達其債權額之20
    % 以上者，依消債條例第142 條規定，可再行聲請法院裁定
    免責，附此敘明。
中　　華　　民　　國　 110　　年　　11　　月　　22　　日
              　　民事庭　　法　官　賴寶合
上為正本係照原本作成
如不服本裁定，應於裁定送達後10日內，以書狀向本院提出抗告
，並繳納抗告費新臺幣1千元
中　　華　　民　　國　 110　　年　　11　　月　　22　　日
  　                        書記官　胡美儀
附錄
一、債務人繼續清償得聲請法院裁定免責之規定：
　　消費者債務清理條例第141條
　　債務人因第 133 條之情形，受不免責之裁定確定後，繼續
　　清償達該條規定之數額，且各普通債權人受償額均達其應受
　　分配額時，得聲請法院裁定免責。　　
    消費者債務清理條例第142條
　　法院為不免責或撤銷免責之裁定確定後，債務人繼續清償債
　　務，而各普通債權人受償額均達其債權額之 20% 以上者，
　　法院得依債務人之聲請裁定免責。
二、債務人嗣後聲請裁定免責時，須繼續清償各普通債權之最低
    應受分配額。